【裁判字號】    99,簡上,129
【裁判日期】    991013
【裁判案由】    傷害
【裁判全文】
臺灣士林地方法院刑事判決             99年度簡上字第129號
公  訴  人  臺灣士林地方法院檢察署檢察官
上  訴  人
即  被  告  甲○○
上列上訴人即被告因傷害案件，不服本院民國99年6月8日99年度
審簡字第708號第一審刑事簡易判決（臺灣士林地方法院檢察署
檢察官聲請簡易判決處刑書案號：98年度偵字第13723號），提
起上訴，本院管轄第二審之合議庭判決如下：
    主  文
上訴駁回。
    事  實
一、甲○○、曾怡嘉父女因故與乙○○經營之「優渼寵物屋」發
    生糾紛，甲○○於民國98年9月20日22時29分許，在其臺北
    市士林區○○○路4巷4號3樓住處接獲曾怡嘉之電話，得悉
    曾怡嘉與乙○○、優渼寵物屋員工黃鈺珊、乙○○朋友梁振
    輝、乙○○女兒莫采錡等4人在附近發生爭執，乃於當日22
    時35分許自住處走出，嗣見曾怡嘉、乙○○、黃鈺珊、梁振
    輝、莫采錡等人在天母北路4巷巷口近天母北路2號處爭吵，
    竟基於普通傷害之犯意，自巷內快速衝出，以一腳抬高、騰
    空跳起之方式，衝撞乙○○之左大腿，致乙○○因而受有左
    大腿6.5公分X0.5公分紅腫之傷害。
二、案經乙○○告訴臺北市政府警察局士林分局報告臺灣士林地
    方法院檢察署檢察官偵查聲請簡易判決處刑。
    理  由
一、證據能力之判斷：
  (一)查本件被告甲○○所為不利於己之陳述，並無出於強暴、
      脅迫、利誘、詐欺、疲勞訊問、違法羈押或其他不正之方
      法，亦非違反法定障礙事由經過期間不得訊問或告知義務
      之規定而為，依刑事訴訟法第156條第1項、第158條之2規
      定，應認均有證據能力。
  (二)按刑事訴訟法第158條之3規定：「證人、鑑定人依法應具
      結而未具結者，其證言或鑑定意見，不得作為證據。」所
      謂「依法應具結而未具結者」，係指檢察官或法官依刑事
      訴訟法第175條之規定，以證人身分傳喚被告以外之人（
      證人、告發人、告訴人、被害人、共犯或共同被告）到庭
      作證，或雖非以證人身分傳喚到庭，而於訊問調查過程中
      ，轉換為證人身分為調查時，此時其供述之身分為證人，
      則檢察官、法官自應依本法第186條有關具結之規定，命
      證人供前或供後具結，其陳述始符合第158條之3之規定，
      而有證據能力。若檢察官或法官非以證人身分傳喚而以共
      犯、共同被告身分傳喚到庭為訊問時，其身分既非證人，
      即與「依法應具結」之要件不合，縱未命其具結，純屬檢
      察官或法官調查證據職權之適法行使，當無違法可言（最
      高法院97年度台上字第1373號、99年度台上字第1158號判
      決意旨可佐）。查證人即告訴人乙○○、證人即優渼寵物
      屋員工黃鈺珊、證人即被告之女曾怡嘉於98年10月14日偵
      訊時所為陳述，均係經檢察官以被告身分傳喚到庭訊問，
      被告對前開證詞於本院審理中均未予爭執，且未聲請傳訊
      改以證人身分行交互詰問，等同放棄詰問權之行使，此外
      復查無渠等係出於強暴、脅迫等不正方法而有顯不可信之
      情況存在，依前揭判決意旨，應認渠等未經具結所為之證
      詞，仍有證據能力。
  (三)本件資以認定被告犯罪事實之其他供述及非供述證據（詳
      見後述），檢察官、被告於本院調查證據時，並未於言詞
      辯論終結前聲明異議，本院審酌該等供述證據作成時之情
      況，認為適當，且亦無其他違背法定程序而取證之情形，
      依刑事訴訟法第159條之5規定、第158條之4反面解釋，自
      有證據能力。
二、訊據被告甲○○矢口否認有何普通傷害犯行，辯稱：當時伊
    見曾怡嘉在天母北路4巷巷口被乙○○等一行人圍住，故有
    從巷內衝出去衝撞乙○○，但伊只有碰到乙○○上半身，沒
    有舉腳去踹乙○○，此由錄影檔案中顯示乙○○沒有被撞倒
    地或蹲下可證。經查：
  (一)上揭犯罪事實業據證人乙○○證稱：被告於98年9月20日
      22時35分許，從天母北路4巷衝出，在該巷口近天母北路2
      號處，以腳踹伊左大腿，伊被打後馬上向警方報案，一下
      子警察到現場處理，並通知救護車送伊到臺北市立聯合醫
      院陽明院區就醫，伊受有左大腿6.5X0.5公分紅腫之傷害
      等語在卷（見98年度偵字第13723號卷【下稱偵字卷】第
      14-16、78頁），核與證人即乙○○之女莫采錡證述：當
      時伊、乙○○與曾怡嘉及其母韓雲發生爭執，伊和乙○○
      不願與曾怡嘉兩人繼續爭吵便往優渼寵物屋方向離去，曾
      怡嘉即打電話給被告，在天母北路2號前，被告就突然跑
      出來用腳踹乙○○，梁振輝、黃鈺珊有上前勸阻，黃鈺珊
      還有用手機錄下當時情形等語（見偵字卷第35頁）、證人
      黃鈺珊證稱：當天伊和莫采錡、乙○○一同前往撕傳單，
      被告是突然從天母北路4巷衝出踢乙○○，伊當時有拿手
      機錄影存證等語（見偵字卷第21-22、80頁）、證人即乙
      ○○之友人梁振輝證述：當時乙○○、莫采錡、黃鈺珊與
      曾怡嘉、韓雲發生口角爭執，乙○○等三人不願與曾怡嘉
      兩人繼續爭吵，便走路往優渼寵物屋方向離去，曾怡嘉即
      打電話叫被告過來，在天母北路2號前，被告突然從巷口
      衝出來用腳踹乙○○，伊和黃鈺珊上前勸阻，並跟被告說
      「你為何男生打女生」，因黃鈺珊有用手機拍照存證，故
      黃鈺珊也有與被告發生拉扯等語（見偵字卷第32、80頁）
      、證人曾怡嘉證稱：被告是有碰撞乙○○等語（見偵字卷
      第80頁）、本院99年6月3日當庭勘驗證人乙○○提出之錄
      影光碟顯示：被告確實從巷內快速衝向巷口，最後攝影機
      是拍到被告是騰空跳起來狀似向目標物踢過去乙節（見本
      院99年度審易字第764號卷【下稱審易字卷】第36頁反面
      ）、99年9月15日當庭勘驗證人乙○○提出之錄影光碟顯
      示：乙○○與曾怡嘉邊走邊爭吵，待乙○○走到巷口，當
      時曾怡嘉並沒有被乙○○或其他與乙○○同行之人圍住，
      被告突然從巷內衝出，一腳抬高向乙○○衝撞踢過去，曾
      怡嘉並未大喊「爸爸不要」，也沒有聽到被告在衝撞前大
      喊「你們實在欺人太甚」，畫面中並未看見乙○○是否有
      倒地的情形，衝突中聽見有人言「你打女人喔」、「踹什
      麼踹，我馬上報警」等情（見本院99年度簡上字第129號
      卷【下稱本院卷】第34頁）相符，並有證人乙○○臺北市
      立聯合醫院驗傷診斷書1紙在卷可稽（見偵字卷第50頁）
      ，堪信為真實。至被告雖稱該錄影光碟係剪接而成云云，
      惟被告於本院99年6月3日當庭勘驗時並未對此表示異議（
      見審易字卷第36頁反面）；於本院99年9月15日當庭勘驗
      時雖突然辯稱上情，然又稱剪接部分係檔案後段其與黃鈺
      珊發生衝突不清楚的部分（見本院卷第34頁反面），與本
      案難認有關；況經本院勘驗該錄影光碟，檔案之錄影畫面
      、錄音聲音均連續未中斷，畫面清晰可辨，見被告一腳抬
      高、騰空跳起朝證人乙○○衝撞踢過去之後，雖因雙方發
      生衝突推擠而畫面產生搖晃，惟錄音聲音仍然連貫，足見
      並無剪接情事，被告所指顯係臨訟卸責之詞，委無足採。
  (二)另被告雖以前詞置辯，惟查：
    1.被告先於偵查及原審審理中供稱：伊98年9月20日22時35
      分許走至天母北路4巷巷口時，見乙○○等4人（3女1男）
      包圍曾怡嘉，正和曾怡嘉吵架，進行言詞挑釁，雙方互有
      拉扯，伊恐寡不敵眾故用快跑方式衝上去，用身體推撞將
      他們分開，伊有衝撞乙○○本人，伊也承認乙○○確實因
      伊的衝撞受傷，但應該只有起訴書的輕傷，不如乙○○附
      帶民事訴訟所指那麼嚴重，且伊只是為了保護女兒，沒有
      傷害的犯意等語（見偵字卷第25-26、91頁、本院99年度
      士簡字第132號卷【下稱士簡字卷】第21頁反面、審易字
      卷第36頁反面），經原審判決處拘役40日後，於本院審理
      時始突然改辯上情，是否真實，已屬有疑。
    2.又觀諸上開勘驗結果，並無被告所指證人曾怡嘉遭證人乙
      ○○等人包圍之情事，亦無被告所稱證人曾怡嘉與他人發
      生拉扯之情形，更無被告所述其在衝撞前曾大喊「你們實
      在欺人太甚」、證人曾怡嘉並喊「爸爸不要」之情狀，且
      證人曾怡嘉在證人乙○○等人欲離去之際，仍跟上前去並
      持續與證人乙○○邊走邊爭吵，顯無寡不敵眾之危險情況
      ，足見被告所辯正當防衛、保護女兒等詞實屬無稽；此外
      ，觀以被告係突然從巷內快速衝向巷口，並以一腳抬高、
      騰空跳起之方式向證人乙○○衝撞踢過去，顯自遠處起即
      以證人乙○○為確切之目標，欲以抬腳衝撞之方式進行攻
      擊行為，所辯抬腿只是跑步、沒有踢人、沒有傷害犯意等
      語，亦與事實不符。
    3.至被告雖又辯稱：以伊的速度與高度，如有踢到乙○○，
      乙○○應該會摔倒在地；且伊腳的長度不只6.5公分，寬
      度不只0.5公分，與乙○○之驗傷診斷書所載紅腫區域大
      小不符云云。惟傷勢之形成與攻擊之對象、力道、角度、
      著力點均有密切相關，本無證人乙○○遭攻擊後即倒地或
      產生與被告鞋印相同大小紅腫傷勢之必然，此自無由執為
      對被告有利之認定，附此敘明。
  (三)綜上所述，本件事證明確，被告犯行堪予認定，應依法論
      科。至被告固聲請勘驗證人黃鈺珊於臺灣士林地方法院檢
      察署99年度偵字第5556號案件提出之隨身碟檔案，惟經本
      院函調該案全卷，該隨身碟業已發還證人黃鈺珊（見99年
      度偵字第5556號卷第10頁送達證書），且該案係證人黃鈺
      珊對被告恐嚇言語提出告訴之案件，經檢察事務官勘驗該
      隨身碟內檔案並無被告攻擊證人乙○○之錄影內容（見99
      年度偵字第5556號卷第6頁勘驗筆錄），故本院認此證據
      調查之聲請應屬不能調查，且與本案無直接必要及關連，
      亦無再為調查之必要，併此敘明。
三、論罪科刑：
    核被告甲○○所為，係犯刑法第277條第1項之傷害罪。原審
    以被告罪證明確，審酌一切情狀，依刑事訴訟法第449條第1
    項、第3項、第454條第2項，刑法第277條第1項、第41條第1
    項前段、刑法施行法第1條之1（原審漏載，應予補充），就
    被告所為犯行判處拘役40日，諭知易科罰金之折算標準為以
    新臺幣（下同）1,000元折算1日，經核認事用法並無違誤，
    量刑亦屬妥適，被告仍執前詞上訴，指摘原判決不當，為無
    理由，應予駁回上訴。
據上論斷，應依刑事訴訟法第455條之1第1項、第3項、第368條
，判決如主文。
本案經檢察官江耀民到庭執行職務。
中    華    民    國    99    年    10    月    13    日
                  刑事第四庭審判長法  官  李育仁
                                  法  官  楊秀枝
                                  法  官  謝佳純
以上正本證明與原本無異。
本件不得上訴。
                                  書記官  阮弘毅
中    華    民    國    99    年    10    月    13    日

司法院資訊處製作；財團法人民間司法改革基金會備份。
